zh-CN: 连接器类型: 鳄鱼夹; 香蕉插头; 裸线; 鳄鱼夹; 杜邦; 钩子; IDC; JST-PH; JST-XH; 排针; 其他
pt-PT: Tipo de conector: Pinça jacaré; Ficha banana; Fio descarnado; Pinça crocodilo; Dupont; Gancho; IDC; JST-PH; JST-XH; Cabeçalho de pinos; Outro
da: Stiktype: Krokodilleklemme; Bananstik; Bar ledning; Krokodilleklemme; Dupont; Krog; IDC; JST-PH; JST-XH; Pin-header; Andet
fr: Type de connecteur: Pince crocodile; Fiche banane; Fil nu; Pince crocodile; Dupont; Crochet; IDC; JST-PH; JST-XH; Barrette de broches; Autre
it: Tipo di connettore: Morsetto a coccodrillo; Connettore a banana; Filo nudo; Morsetto a coccodrillo; Dupont; Gancio; IDC; JST-PH; JST-XH; Connettore a pin; Altro
sl-SI: Tip konektorja: Aligatorska sponka; Banana vtič; Gola žica; Krokodilska sponka; Dupont; Kavelj; IDC; JST-PH; JST-XH; Stikalna letev; Drugo
de: Anschlusstyp: Krokodilklemme; Bananenstecker; Blanker Draht; Krokodilklemme; Dupont; Haken; IDC; JST-PH; JST-XH; Stiftleiste; Sonstiges
nb: Kontakt type: Krokodilleklemme; Bananplugg; Bar ledning; Krokodilleklemme; Dupont; Krok; IDC; JST-PH; JST-XH; Pinneheader; Annet
tr: Konnektör tipi: Timsah klibi; Muz fiş; Çıplak tel; Timsah pensi; Dupont; Kanca; IDC; JST-PH; JST-XH; Pin başlığı; Diğer
hu: Csatlakozó típusa: Krokodil csipesz; Banándugó; Csupasz vezeték; Krokodil csipesz; Dupont; Horog; IDC; JST-PH; JST-XH; Tűsor; Egyéb
hr-HR: Vrsta konektora: Aligator kvačica; Banana utikač; Gola žica; Krokodil kvačica; Dupont; Kuka; IDC; JST-PH; JST-XH; Pin zaglavlje; Ostalo
nl: Connector type: Krokodillenklem; Bananenstekker; Blanke draad; Krokodillenklem; Dupont; Haak; IDC; JST-PH; JST-XH; Pin header; Andere
sv: Anslutningstyp: Krokodilklämma; Banankontakt; Bar tråd; Krokodilklämma; Dupont; Krok; IDC; JST-PH; JST-XH; Stifthuvud; Övrigt
el: Τύπος συνδέσμου: Κλιπ αλιγάτορα; Βύσμα μπανάνα; Γυμνό καλώδιο; Κλιπ κροκόδειλος; Dupont; Άγκιστρο; IDC; JST-PH; JST-XH; Κεφαλή ακίδων; Άλλο
vi: Loại đầu nối: Kẹp cá sấu; Phích cắm chuối; Dây trần; Kẹp cá sấu; Dupont; Móc; IDC; JST-PH; JST-XH; Đầu chân; Khác
th: ประเภทขั้วต่อ: คลิปจระเข้; ปลั๊กกล้วย; สายไฟเปลือย; คลิปจระเข้; Dupont; ตะขอ; IDC; JST-PH; JST-XH; พินเฮดเดอร์; อื่นๆ
ja: コネクタタイプ: ワニ口クリップ; バナナプラグ; 裸線; クロコダイルクリップ; デュポン; フック; IDC; JST-PH; JST-XH; ピンヘッダー; その他
ko: 커넥터 유형: 악어 클립; 바나나 플러그; 나선; 크로코다일 클립; 듀폰; 후크; IDC; JST-PH; JST-XH; 핀 헤더; 기타
fi: Liitintyyppi: Hauenleuka; Banaaniliitin; Paljas johto; Krokotiilipihdit; Dupont; Koukku; IDC; JST-PH; JST-XH; Piikkirima; Muu
zh-TW: 連接器類型: 鱷魚夾; 香蕉插頭; 裸線; 鱷魚夾; 杜邦; 鉤子; IDC; JST-PH; JST-XH; 排針; 其他
bg-BG: Тип конектор: Щипка тип "алигатор"; Банан щепсел; Гол проводник; Щипка тип "крокодил"; Dupont; Кука; IDC; JST-PH; JST-XH; Пинова лента; Други
ro-RO: Tip conector: Clemă crocodil; Mufă banană; Fir neizolat; Clemă crocodil; Dupont; Cârlig; IDC; JST-PH; JST-XH; Conector cu pini; Altele
ru: Тип разъема: Зажим типа "крокодил"; Банановый штекер; Оголенный провод; Зажим типа "крокодил"; Dupont; На крючках; IDC; JST-PH; JST-XH; Штыревой разъем; Другой
es: Tipo de conector: Pinza de cocodrilo; Conector banana; Cable desnudo; Pinza de cocodrilo; Dupont; Gancho; IDC; JST-PH; JST-XH; Conector de pines; Otros
lt-LT: Jungties tipas: Aligatoriaus gnybtai; Bananinis kištukas; Plika viela; Krokodilo gnybtai; Dupont; Su kabliuku; IDC; JST-PH; JST-XH; Kontaktų antraštė; Kita
en: Connector type: Alligator clip; Banana plug; Bare wire; Crocodile clip; Dupont; Hook; IDC; JST-PH; JST-XH; Pin header; Other
cs: Typ konektoru: Aligátorová svorka; Banánkový konektor; Holý vodič; Krokodýlová svorka; Dupont; Hák; IDC; JST-PH; JST-XH; Kolíková lišta; Jiné
pt-BR: Tipo de conector: Garra jacaré; Plugue banana; Fio desencapado; Garra crocodilo; Dupont; Gancho; IDC; JST-PH; JST-XH; Barra de pinos; Outro
pl: Typ złącza: Krokodylek; Wtyk bananowy; Goły przewód; Krokodylek; Dupont; Zaczep; IDC; JST-PH; JST-XH; Listwa pinowa; Inne
sk-SK: Typ konektora: Krokosvorka; Banánový konektor; Holý vodič; Krokodílová svorka; Dupont; Háčik; IDC; JST-PH; JST-XH; Kolíková lišta; Iné